臺灣板橋地方法院刑事判決
公　訴　人　臺灣板橋地方法院檢察署檢察官
被　　　告　丁○○
　　　　　　戊○○
共　　　同
指定辯護人　本院公設辯護人庚○○
上列被告等因強盜等案件，經檢察官提起公訴（94年度偵字第73
6、1617號），本院判決如下：
    主  文
丁○○連續意圖為自己不法之所有，結夥三人以上，攜帶兇器，
以強暴至使不能抗拒，而取他人之物及使他人交付其物，處有期
徒刑拾年，扣案之非農用掃刀壹把及西瓜刀把均沒收。
戊○○連續意圖為自己不法之所有，結夥三人以上，攜帶兇器，
以強暴至使不能抗拒，而取他人之物及使他人交付其物，處有期
徒刑捌年陸月，扣案之非農用掃刀壹把及西瓜刀把均沒收。
    事  實
一、戊○○前曾於民國92年間因詐欺案件，經本院以92年度簡字
    第601 號判決判處拘役30日確定，經提起上訴，由本院於92
    年10月17日以92年簡上字第214 號判決駁回上訴而確定，於
    92 年12 月18日易科罰金執行完畢（未構成本件累犯）。
二、丁○○、戊○○與真實姓名年籍不詳綽號「阿昇」之成年男
　  子，結夥三人基於傷害之犯意及意圖為自己不法所有之犯意
    聯絡與行為分擔，於93年12月22日凌晨零時10分許，在臺北
    縣樹林市○○路○ 段42號前之龍友檳榔攤，趁該檳榔攤老闆
    癸○○打烊單獨一人結帳之際，丁○○、戊○○、「阿昇」
    各持客觀上得為兇器使用之西瓜刀1 把，由戊○○先進入該
    檳榔攤，「阿昇」跟隨在後，丁○○在門外把風，由戊○○
    喝令搶劫，癸○○見況擬搶下戊○○手中之西瓜刀，戊○○
    即強力抽回西瓜刀，而砍傷癸○○左手，致癸○○受有左拇
    指外傷性截斷及左小指伸肌腱斷裂等傷害，以此強暴方式至
    使癸○○不能抗拒，而將其置於後褲袋之現金約新臺幣（下
    同）12000 元交付予戊○○，另由「阿昇」強取桌內抽屜之
    硬幣約3000元，得手後，三人朋分贓款花用殆盡。
三、丁○○明知非農用掃刀為經中央主機關公告查禁，非供正當
    使用具有殺傷力之刀械，未經中央主管機關許可，不得持有
    ，竟仍於93年12月15日某時許，在臺北縣某處收受友人所贈
    與非農用掃刀1 把，而隨身攜帶或置於所駕駛之車內，並於
    93年12月31日20時10分許、同日20時50分許夜間攜帶之，與
    有犯意連絡之戊○○持以強取甲○○、己○○等人財物。
四、丁○○意圖為自己不法所有，先於93年12月28日上午7 時許
    ，在臺北市○○○路○ 段31巷內，以自備鑰匙1 支竊取乙○○所有車牌號碼DI－9723號自用小客車，得手後，於93 年
    12月31日19時50分至同日20時20分許間之不詳時間，在臺北
    縣土城市○○街6 號前，持六角扳手1 支，竊取丙○○所有
    車牌號碼GN－7612號自小客車上之車牌2 面，得手後，將該
    GN－7612號車牌2 面懸掛於在前開竊得之乙○○所有自用小
    客車上，以逃避查緝。
五、丁○○、戊○○2 人承上開共同意圖為自己不法所有之概括
    犯意聯絡及行為分擔，於93年12月31日20時10分許，在臺北
    縣新莊市○○路220 巷17號前，由丁○○駕駛前開竊得掛有
    GN－7612號車牌之小客車，擋在甲○○面前，丁○○持管制
    刀械非農用掃刀1 把先行下車，戊○○持西瓜刀1 把跟在丁○○身後，由丁○○高舉非農用掃刀，作勢欲砍甲○○，另
    由戊○○拉扯甲○○之皮包，甲○○因被強力拉扯而跌倒，
    丁○○、戊○○即以此強暴手段至使甲○○不能抗拒，而強
    取甲○○皮包（內含行動電話1 支、皮夾1 只、
    、健保卡1 枚、金融卡2 張、現金2000元）得手，所得金錢
    朋分花用殆盡。
六、丁○○、戊○○2 人承上開共同意圖為自己不法所有之概括
    犯意聯絡及行為分擔，於93年12月31日20時50分許，丁○○
    駕駛前開竊得掛有GN－7612號車牌之小客車停在路旁，由丁○○持管制刀械非農用掃刀1 把、戊○○持西瓜刀1 把，在
    臺北縣土城市○○路與成功街口，擋在己○○面前，丁○○
    高舉非農用掃刀，作勢欲砍己○○，另由戊○○拉扯己○○
    之皮包，以此強暴手段至使己○○不能抗拒，而強取己○○
    皮包（內含
    2 枚、鑰匙2 串、現金5000元、行動電話1 支、識別證1枚
    、門禁卡2 枚、駕駛執照3 枚、行照1 枚）得手，所得金錢
    朋分花用。
七、丁○○與戊○○為避免遭警查獲，復共同意圖為自己不法所
　  有，於94年1 月1 日13時15分許，在臺北縣土城市○○路○
    段321 巷24號前，持客觀上足供兇器使用之扳手及螺絲起子
    各1 支，竊取壬○○所有車牌號碼V3－5737號自用小客車車
    牌2 面，得手後，將該V3－5737號車牌2 面懸掛在前開所竊
    得乙○○所有之自用小客車上，並將GN—7612號車牌2 面懸
    掛在壬○○所有自用小客車上，並將上開強盜所得甲○○皮
    包（內有
    2 只棄置在旁。嗣壬○○發覺車牌失竊，連同小客車旁之皮
    包2 只送警處理，經警於94年1 月1 日18時8 分許，在臺北
    縣土城市○○路○ 段321 巷口查獲，並扣得非農用掃刀1 把
    、西瓜刀3 把、海洛因3 包、注射針筒1 支（違反毒品危害
    防制條例部分，由檢察官另案偵查起訴）。
八、案經癸○○訴由臺北縣政府警察局土城分局報請臺灣板橋地
    方法院檢察署檢察官偵查起訴。
    理  由
一、上揭犯罪事實，業據被告戊○○於警詢、偵查中及本院審理
    時及被告丁○○於本院審理時坦承不諱，核與證人即被害人
    乙○○、丙○○、壬○○、癸○○、甲○○、己○○、證人
    即己○○之友人邱慧芬、丁○○之女友辛○○於警詢、偵查
    中之指訴情節相符；此外，復有搜索扣押筆錄3 份、贓物認
    領保管單5 份、警察局車輛協尋電腦輸入單1 份、臺北市政
    府警察局信義分局車輛失竊證明單1 份、車輛失竊車牌遺失
    作業詳細資料1份 、臺北縣政府警察局94年1 月28日北縣警
    保字第0940007116號函及鑑驗照片各1 份、通聯紀錄2 份、
    財團法人恩主公醫院診斷證明書1 份、照片23幀附卷可憑。
    此外復有西瓜刀3 把、非農用掃刀1 把扣案可資佐證。而被
    告丁○○、戊○○在本院審判程序同意以上開證人之證言作
    為證據，且本院審酌上開證人上開證述作成時之情況，並無
    證據證明力過低或違法取得等情形，堪認以上開證人癸○○
    、乙○○、甲○○、己○○、丙○○、壬○○、邱慧芬、辛○○於警詢或偵查中證述為被告2 人本案犯行之證據為適當
    。是足認被告2 人自白與事實相符。事證明確，被告2 人前
    開犯行堪予認定，應予依法論科。
二、又查扣得之西瓜刀3 把，第一把西瓜刀總長約54.5公分，刀
    柄部分長約12公分，刀柄部分係木頭材質，不銹鋼之刀身長
    約42.5公分，上面刻有「正陽、CHERN YOUNG 」之字樣，刀
    刃部分係單刃且鋒利，另有木頭材質之刀套，長約44.5公分
    ，寬約4.8 公分，上面印有「太陽牌高級西瓜刀」字樣。第
    二把西瓜刀總長約48.3公分，刀柄部分長約13.3公分，刀柄
    部分係塑膠及橡膠材質，不銹鋼之刀身長約35公分，上面印
    有「Baolong 金少爺」之字樣，刀刃部分係單刃且鋒利，另
    有紙質之刀套，長約38公分，寬約4.5 公分，上面貼有「家
    家買日用百貨﹩59元」字樣之標籤。第三把西瓜刀總長約38
    公分，刀柄部分長約13.3公分，而刀柄部分係塑膠及橡膠材
    質，不銹鋼之刀身長約24.7公分，上面印有「Baolong 金少
    爺」之字樣，刀刃部分係單刃且鋒利，另有紙質之刀套，長
    約28公分，寬約4.5 公分，上面貼有「家家買日用百貨﹩49
    元」字樣之標籤。另扣案非農用掃刀1 把，全長約87公分，
    不銹鋼之刀身長約46公分，刀柄部分長約41公分，而刀柄部
    分係塑膠及橡膠材質，經臺北縣警察局鑑驗後，確屬槍砲彈
    藥刀械管制條例及內政部公告查禁管制刀械中之「非農用掃
    刀」，有本院94年4 月11日勘驗筆錄及臺北縣政府警察局94
    年1 月28日北縣警保字第09400071 16 號函及所附照片各1
    份在卷可參。另被告所持以竊取車牌之扳手係金屬材質，質
    地厚重；而螺絲起子，金屬部分質地堅硬，頂部尖銳。上開
    物品如以之攻擊人體，客觀上顯足以造成相當之傷害，均屬
    客觀上足對人之生命、身體、安全構成威脅，具有危險性之
    兇器。
三、故核被告丁○○所為，係犯槍砲彈藥刀械管制條例第15條第
    1 款之未經許可於夜間攜帶刀械罪（起訴書誤載為同條例第
    15條第3 款之未經許可結夥攜帶刀械罪，尚有未洽應予更正
    ）、刑法第330 條第1 項之結夥三人以上攜帶兇器強盜罪（
    丁○○、戊○○結夥年籍不詳成年男子「阿昇」3 人持刀強
    盜龍友檳榔攤部分）、刑法第277 條第1 項之傷害罪（持刀
    傷害龍友檳榔攤癸○○部分）、刑法第330 條第1 項攜帶兇
    器強盜罪（丁○○、戊○○二人持刀強盜甲○○、己○○部
    分）、及刑法第320 條第1 項竊盜罪（持自備鑰匙竊取乙○○所有小客車部分）、刑法第321 條第1 項第3 款之攜帶兇
    器竊盜罪（持扳手及螺絲起子竊取丙○○、壬○○車牌部分
    ）。被告戊○○所為，係犯槍砲彈藥刀械管制條例第15條第
    1 款之未經許可於夜間攜帶刀械罪、刑法第330 條第1 項之
    結夥三人以上攜帶兇器強盜罪（丁○○、戊○○結夥年籍不
    詳成年男子「阿昇」3 人持刀強盜龍友檳榔攤部分）、刑法
    第277 條第1 項之傷害罪（持刀傷害龍友檳榔攤癸○○部分
    ）、第330 條第1 項攜帶兇器強盜罪（丁○○、戊○○二人
    持刀強盜甲○○、己○○部分）、第321 條第1 項第3 款之
    攜帶兇器竊盜罪（持扳手及螺絲起子竊取壬○○車牌部分）
    。被告丁○○持有刀械之低度行為應為高度之攜帶刀械行為
    所吸收，不另論罪。被告丁○○、戊○○就未經許可於夜間
    攜帶刀械犯行、3 次強盜犯行及竊取壬○○車牌之竊盜犯行
    ，有犯意聯絡及行為分擔，均為共同正犯。被告丁○○先後
    3 次竊盜犯行，及丁○○、戊○○2 人先後3 次強盜犯行，
    時間緊接，犯罪手法相似，所犯復係基本犯罪構成要件同一
    之罪名，顯係基於概括犯意反覆為之，為連續犯，應依刑法
    第56條之規定，各論以一攜帶兇器竊盜罪、結夥三人以上攜
    帶兇器強盜罪，並加重其刑。被告丁○○所犯連續攜帶兇器
    竊盜罪、連續結夥三人以上攜帶兇器強盜罪、傷害罪、未經
    許可於夜間攜帶刀械罪，及被告戊○○所犯連續結夥三人以
    上攜帶兇器強盜罪、傷害罪、攜帶兇器竊盜罪之間，均有方
    法目的之牽連關係，皆應依刑法第55條牽連犯規定從一重以
    連續結夥三人以上攜帶兇器強盜罪處斷。
四、爰分別審酌被告丁○○及戊○○之素行、犯罪之動機、目的
    、手段，其2 人均年輕力壯，不知惕勵向上，為貪圖個人私
    慾而強盜及竊盜他人財物，各被害人受害之財物價值，被告
    2 人參與本案之程度，及犯罪後均坦承犯行態度尚佳，分別
    量處如主文所示之刑，以資懲儆。扣案之非農用掃刀1 把，
    屬違禁物，應依刑法第38條第1 項第1 款規定，宣告沒收；
    另扣案之西瓜刀3 把，為被告丁○○所有，並供本件犯罪所
    用之物，為被告2 人供承在卷，應依刑法第38條第1 項第2
    款之規定宣告沒收。又扣案之第一級毒品海洛因3 包（毛重
    5.2 公克）、注射針筒1 支，與被告2 人本案論罪之主刑並
    無關連性，自不於本案中諭知沒收或銷燬。至被告丁○○持
    以竊盜用之鑰匙1 支、六角扳手1 支及被告丁○○、戊○○
    持以竊盜用之扳手及螺絲起子各1 支，均未扣案，亦無證據
    證明上開物品尚屬存在，且上開物品又非屬違禁物，為免日
    後執行沒收之困難，爰不為沒收之諭知，併予敘明。
據上論斷，應依刑事訴訟法第299 條第1 項前段，槍砲彈藥刀械
管制條例第15條第1 款，刑法第11條前段、第28條、第56條、第
330 條第1 項、第328 條第1 項、第277 條第1 項、第321 條第
1項 第3 款、第55條、第38條第1 項第1 款、第2 款，罰金罰鍰
提高標準條例第1 條前段，判決如主文。
本案經檢察官葉志飛到庭執行職務。
中    華    民    國    94    年    4     月    28    日
                  刑事第十一庭  審判長法　官  潘翠雪
                                      法  官  王士珮
                                      法  官  楊明佳
上列正本證明與原本無異。
如不服本判決，應於送達後十日內向本院提出上訴狀
                                      書記官  江文彬
中　　華　　民　　國　　94　　年　　4 　　月　　29　　日
附錄本案論罪科刑法條全文：
槍砲彈藥刀械管制條例第15條
未經許可攜帶刀械而有下列情形之一者，處二年以下有期徒刑：
一  於夜間犯之者。
二  於車站、埠頭、航空站、公共場所或公眾得出入之場所犯之
    者。
三  結夥犯之者。
中華民國刑法第277條
(普通傷害罪)
傷害人之身體或健康者，處三年以下有期徒刑、拘役或一千元以
下罰金。
犯前項之罪因而致人於死者，處無期徒刑或七年以上有期徒刑；
致重傷者，處三年以上十年以下有期徒刑。
中華民國刑法第321條
犯竊盜罪而有左列情形之一者，處六月以上、五年以下有期徒刑
：
一  於夜間侵入住宅或有人居住之建築物、船艦或隱匿其內而犯
    之者。
二  毀越門扇、牆垣或其他安全設備而犯之者。
三  攜帶兇器而犯之者。
四  結夥三人以上而犯之者。
五  乘火災、水災或其他災害之際而犯之者。
六  在車站或埠頭而犯之者。
前項之未遂犯罰之。
中華民國刑法第330條
犯強盜罪而有第三百二十一條第一項各款情形之一者，處七年以
上有期徒刑。
前項之未遂犯罰之。
